臺灣士林地方法院交通事件裁定　　　　100年度交聲字第631號
原處分機關　臺北市交通事件裁決所
異　議　人
即受處分人　李平興
上列異議人即受處分人因違反道路交通管理處罰條例事件，對於
臺北市交通事件裁決所中華民國100 年7 月19日北市裁申字第裁
22-AG0000000號裁決書所為之處分，聲明異議，本院裁定如下：
    主  文
異議駁回。
    理  由
一、原處分意旨略謂：異議人即受處分人李平興所有之車牌號碼
    479-C7號營業小客車，於民國100 年6 月5 日晚上9 時22分
    許，行經臺北市內湖區民權大橋西往東方向，因以時速62公
    里之速度，超速12公里行駛，經警以雷達測速儀拍照採證逕
    行舉發後，原處分機關認異議人有「行車速度，超過規定之
    最高速限未滿20公里」之違規事實，乃依道路交通管理處罰
    條例第40條、第63條第1 項等規定，裁處罰鍰新臺幣（下同
    ）1,600 元，並記違規點數1 點等語。
二、聲明異議意旨則以：依警函附之「停止間測去車用透明規」
    圖示，如相片中之機車行駛在雷達波發射範圍邊際上而達到
    超速並啟動測速器後，隨即駛出範圍外，即被認定無超速，
    而此時恰在範圍內之計程車卻被認定為超速，顯係非常不合
    理且馬虎之推論；又測速器之置放有斜度而有角度上之誤差
    ，易造成誤判；再伊認為因照片上機車車牌不易辨識，為求
    業績而以計程車替代，且當時有2 次閃光，為何只有1 張相
    片云云。
三、按行車速度，依速限標誌或標線之規定，道路交通安全規則
    第93條第1 項定有明文。又汽車駕駛人，行車速度，超過規
    定之最高時速，或低於規定之最低時速，除有第43條第1 項
    第2 款情形外，處1,200 元以上2,400 元以下罰鍰，並記違
    規點數1 點，道路交通管理處罰條例第40條、第63條第1 項
    第1 款亦分有明文。
四、經查：
  (一)按汽車駕駛人之行為有經以科學儀器取得證據資料證明其行
    為違規之情形，當場不能或不宜攔截製單舉發者，得逕行舉
    發；逕行舉發，應記明車輛牌照號碼、車型等可資辨明之資
    料，以汽車所有人為被通知人製單舉發，道路交通管理處罰
    條例第7 條之2 第1 項第7 款、第4 項分有明文。本件舉發
    內容為異議人所有前揭車輛於上開時地行車速度超過規定之
    最高速限，經警以雷達測速儀之科學儀器拍照採證，依上規
    定，自得逕行舉發，合先說明。
  (二)異議人所有上開車輛於前揭時間，在速限時速50公里之臺北
    市內湖區民權大橋西往東方向，經人以時速62公里駕駛，因
    超速12公里，為警以雷達測速儀拍照採證逕行舉發後，經原
    處分機關裁罰如上之事實，業經證人即舉發警員林東毅到庭
    證述（見本院卷第29至31頁）明確，並有本件舉發通知單、
    採證照片、裁決書、送達證書、經濟部標準檢驗局99年11月
    29日雷達測速儀檢定合格證書（證號：M0GA0000000A,M0GA0
    000000B 號，有效期限：100 年11月30日）及雷達波比對圖
    （停止間測去車用透明規）（同卷第4 至6 、9 、16頁）在
    卷可稽。又在本件測速逕行舉發違規地點前約470 公尺處（
    即民權大橋西往東方向第28號燈桿），設置有明顯標示「速
    限50」之禁止標誌及「常有測速照相，請依速限行駛」之警
    告標誌各一，亦有卷存現場照片（同卷第35、36頁）足憑。
  (三)異議人固不否認其所有上開車輛於前揭時間行經本件舉發地
    點而為警拍照之情，惟矢口否認有何超速之違規，並以前開
    情詞置辯。然證人林東毅證稱：本件偵測時是以雷達波發射
    出去後，車輛駛入雷達波的範圍內，雷達波會反射回來，經
    由電腦判定如果超速，就會觸發相機拍照，如果沒有超速，
    相機就不會拍照（見本院卷第29頁背面）等語，並有本件雷
    達測速儀之中文操作說明書（同卷第37至51頁）附卷可按，
    衡諸雷達波係電磁波之一種特殊形式，其傳播速度與光速相
    當即在真空或空氣中約達1 秒鐘30萬公里，此為眾所周知之
    物理學常識，而觀諸採證照片及雷達波比對圖（同卷第4 頁
    、第9 頁背面），照片中機車係行駛於異議人車輛所在之同
    向前方相鄰車道，明顯可見距離異議人車輛已有相當距離，
    且已遠離雷達波發射範圍，並無異議人所稱因角度造成誤判
    之情形，則照片中機車顯無可能通過雷達波發射範圍而未在
    該範圍內被拍照，又參照雷達波之速度、測得之速度為時速
    62 公 里，及該機車離去雷達波發射範圍已有相當距離等情
    ，亦堪認本件超速照相不可能係因該機車在雷達波發射範圍
    之邊際加速所致。至異議人雖又辯稱：因照片上機車車牌不
    明，警方為求業績而以伊車輛替代，及當時有2 次閃光，卻
    僅有1 張相片云云，然無具體事證足供憑認，核屬異議人主
    觀臆測或感覺，所為空言指摘，自無可取。
五、綜上所述，異議人違規事證明確，原處分機關依上規定裁處
    ，核無違誤。本件聲明異議為無理由，應予駁回。
據上論斷，應依道路交通管理處罰條例第87條第2 項，道路交通
事件處理辦法第18條，裁定如主文。
中    華    民    國   100    年    12    月    30    日
                    交通法庭法  官  李冠宜
以上正本與原本無異。
如不服本裁定應於送達後5日內向本院提出抗告狀。
                            書記官  劉欣怡
中    華    民    國   101    年    1     月    2     日